【裁判字號】    99,上,283
【裁判日期】    991116
【裁判案由】    損害賠償
【裁判全文】
臺灣高等法院臺中分院民事判決           99年度上字第283號
上  訴  人    丁○○
（即原審原告）丙○○
共      同
訴訟代理人    王昌鑫律師
上  訴  人    大眾商業銀行股份有限公司彰化分公司
（即原審被告）
法定代理人    乙○○
訴訟代理人    榆政律師
              莊惠萍律師
              黃聖棻律師
上列當事人間請求損害賠償事件，上訴人對於中華民國99年6月
30日台灣彰化地方法院第一審判決（98年度訴字第415號），提
起上訴，本院於99年11月2日言詞辯論終結，判決如下：
    主  文
原判決關於駁回丁○○、丙○○後開第二項之訴，及該部分假執
行之聲請，暨訴訟費用之裁判除確定部分外均廢棄。
大眾商業銀行股份有限公司彰化分公司應再應給付丁○○美金貳
萬零捌佰零捌元及新台幣陸拾捌萬貳仟玖佰壹拾玖元、丙○○美
金陸仟玖佰參拾陸元及新台幣貳拾貳萬柒仟陸佰肆拾元，暨均自
自民國九十八年五月六日起至清償日止按年利率百分之五計算之
利息。
丁○○、丙○○其餘上訴及大眾商業銀行股份有限公司彰化分公
司之上訴均駁回。
第一審訴訟費用除確定部分外，由大眾商業銀行股份有限公司彰
化分公司負擔百分之九十三，丁○○負擔百分之五，丙○○負擔
百分之二。第二審訴訟費用丁○○、丙○○上訴部分，由大眾商
業銀行股份有限公司彰化分公司負擔百分之八十六，丁○○負擔
百分之十，丙○○負擔百分之四；大眾商業銀行股份有限公司彰
化分公司上訴部分，由大眾商業銀行股份有限公司彰化分公司負
擔。
本判決第二項於丁○○、丙○○分別以新台幣肆拾伍萬元、壹拾
伍萬元供擔保後，得假執行；但大眾商業銀行股份有限公司彰化
分公司於執行標的物拍定、變賣前，分別以新台幣壹佰參拾陸萬
伍仟捌佰參拾捌元、肆拾伍萬伍仟貳佰參拾元為丁○○、丙○○
供擔保後，得免為假執行。
    事實及理由
壹、程序方面：
一、上訴人丁○○、丙○○（下稱丁○○等人）訴請甲○○賠償
    損害，經原審判決命甲○○給付丁○○美金2萬4300元及新
    台幣（以下之幣別若未載明即為新台幣）79萬7526元、丙○
    ○美金8100元及26萬5842元，而駁回丁○○等人其餘請求，
    經丁○○等人及甲○○分別提起第二審上訴，丁○○等人於
    本院審理時撤回對甲○○之起訴，並得甲○○同意。丁○○
    等人撤回對甲○○之起訴，應已發生效力，原審就甲○○所
    為之判決失其效力，本件對甲○○之訴訟繫屬即歸於消滅，
    本院自無須為任何裁判，合先敘明。
二、丁○○等人就其委託上訴人大眾商業銀行股份有限公司彰化
    分公司（下稱大眾銀行彰化分行）購買美國雷曼兄弟財務有
    限公司（下稱雷曼兄弟公司）發行之2999 5年期美金達人連
    結式債券（下稱系爭連動債），大眾銀行彰化分行所屬理財
    專員甲○○明知大眾銀行總行已於97年8月27日至9月12日期
    間開放贖回系爭連動債，卻在丁○○97年8月29日向其表示
    贖回意思時，蓄意隱瞞上開訊息，並佯稱系爭連動債在閉鎖
    期間無法贖回，未依丁○○之指示辦理系爭連動債之贖回，
    致使丁○○等人所委託購買之系爭連動債全部虧損，有違善
    良管理人之注意義務等情，於原審係主張依民法第544條之
    規定請求大眾銀行彰化分行賠償損害（見原審卷（四）第10
    至12頁），於本院則主張依信託法第23條及民法第544條之
    規定擇一請求（見本院卷第79頁）。丁○○等人並未變更訴
    訟標的，應屬補充法律上之陳述，其增加依信託法第23條之
    規定請求大眾銀行彰化分行賠償損害，尚非訴之追加，自無
    庸得大眾銀行彰化分行之同意。
貳、實體方面：
一、丁○○等人主張：
    (一)丁○○等人經由大眾銀行彰化分行理財專員黃湘雯之推薦
      ，將原在大眾銀行彰化分行投資之「2956債券雙霸連結債
      （外幣信託）」轉換至「2999美金達人連結式債券」、「
      2957債券雙霸連結債（台幣信託）」轉換至「2999美金達
      人連結式債券」，可以獲得固定配息3.45％，到期101.5
      ％獲利。丁○○等人於97年5月6日簽立轉換申請書，同日
      大眾銀行彰化分行立即由丁○○開立之信託帳戶內，就原
      所投資2956債券雙霸美元計價標的轉換投資標的至2999 5
      年期美金達人，金額美金6萬元，及轉換原投資標的之295
      7債券雙霸新台幣計價至2999 5年期美金達人，金額196萬
      9200元；並由丙○○開立之信託帳戶內2956債券雙霸美元
      計價轉換投資標的至2999 5年期美金達人，金額美金2萬
      元，及轉換原投資標的之2957債券新台幣計價至2999 5年
      期美金達人，金額65萬6400元。嗣黃湘雯於97年7月5日離
      職，此後丁○○等人之客戶資料及理財諮詢業務由理財專
      員甲○○接手處理。
    (二)系爭連動債係由丁○○等人委託大眾銀行彰化分行以該銀
      行名義向雷曼兄弟公司購買，雙方成立信託法律關係，在
      兩造所訂信託契約之美金達人連結式債券產品說明暨風險
      預告書（下稱系爭風險預告書），雖有閉鎖期六個月不得
      提前贖回之約定，但於97年8月間，雷曼兄弟公司財務發
      生危機，大眾銀行總行因有眾多投資人表示有資金需求，
      希望贖回雷曼兄弟公司所發行之連結式債券，乃於97年8
      月26日以公告通知各分行在97年8月27日至9月12日期間，
      如果客戶有資金的急迫需求可以申請提前贖回。詎甲○○
      於97年8月29日大眾銀行總行開放可以提前贖回2999 5年
      期美金達人連結式債券之期間，丁○○等人向其表示需要
      贖回系爭連動債時，蓄意隱瞞上開訊息，並佯稱系爭連動
      債在閉鎖期間無法贖回，未依丁○○等人之指示辦理系爭
      連動債之贖回手續，致使雷曼兄弟公司於97年9月15日宣
      布破產，丁○○等人無法及時贖回系爭連動債，系爭連動
      債全部虧損。大眾銀行彰化分行應依信託法第22條、民法
      第535條之規定，本於善良管理人之注意義務，為丁○○
      等人處理系爭連動債事務，應就其使用人甲○○上開違反
      善良管理人注意義務之行為負同一責任，丁○○等人即得
      依信託法第23條、民法544條之規定擇一請求大眾銀行彰
      化分行賠償損害。
    (三)丁○○等人投資之系爭連動債以投資當時之匯率換算約折
      合524萬7300元，扣除丁○○等人於97年8月29日申請提前
      贖回系爭連動債所應承擔之損失約100萬元，約可取回424
      萬7300元，為丁○○等人總投資金額之百分之80.94，依
      此比例計算丁○○等人所受損害之金額，丁○○為美金4
      萬8564元及159萬3870元，丙○○為美金1萬6188元及53萬
      0643元。爰求為命大眾銀行彰化分行給付丁○○美金4萬8
      564元及159萬3870元、丙○○美金1萬6188元及53萬0643
      元，暨均自起訴狀繕本送達翌日起算法定遲延利息之判決
      （丁○○等人於原審係請求大眾銀行彰化分行給付丁○○
      美金6萬元及196萬9200元、丙○○美金2萬元及65萬6400
      元，經原審認定丁○○等人提前贖回應承擔損失100萬元
      ，並依過失相抵減輕大眾銀行彰化分行賠償責任百分之50
      ，丁○○等人可受賠償之金額約占其投資總金額之百分之
      40.5，判決命大眾銀行彰化分行給付丁○○美金2萬4300
      元及79萬7526元、丙○○美金8100元及26萬5842元，而駁
      回丁○○等人其餘之請求。丁○○等人就原審駁回其超過
      丁○○美金4萬8564元及159萬3870元、丙○○美金1萬618
      8元及53萬0643元請求之部分未聲明不服，此部分業已經
      駁回確定。丁○○等人提起第二審上訴，聲明大眾銀行彰
      化分行再給付丁○○美金2萬4264元及79萬6344元、丙○
      ○美金8088元及26萬4801元）。
二、大眾銀行彰化分行則辯以：
    (一)依97年8月間當時客觀公開之資料顯示，雷曼兄弟公司狀
      況未明，金融業界多認為較同業好，持續經營之可能性極
      高，股價並已大幅上漲，且雷曼兄弟公司為世界性百年金
      融機構，殊難想像未見政府介入或被併購，而於一夕之間
      宣布破產。大眾銀行彰化分行基於專業判斷不認為有主動
      促使投資人申請贖回之必要，避免造成投資人間不必要之
      恐慌，否則如雷曼兄弟公司事後仍持續經營，此倉促贖回
      之損失是否仍要責由大眾銀行彰化分行負擔？故大眾銀行
      總行內部公告贖回訊息是極其例外之情況，均以個案辦理
      ，且必須先確認客戶有強烈贖回之需要，及如日後雷曼兄
      弟公司仍持續經營，客戶確實願意且能承擔當時倉促贖回
      之損失。而丁○○等人於97年8月29日以後未再前往大眾
      銀行彰化分行確實辦理贖回手續，應係就甲○○所稱系爭
      連動債配息不錯，如贖回將損失100多萬元，要其回去考
      慮一下，並與家人商討等語予以考量，及觀望雷曼兄弟公
      司是否確實有倒閉之可能，以致在雷曼兄弟公司宣布破產
      前錯失回贖機會，丁○○等人當時顯係因為考慮配息及贖
      回損失，且資金來源為丁○○母親退休金，須回去與其母
      親再為商討，故當時未能確定是否願意承擔提前贖回之損
      失並決定申請贖回，是大眾銀行彰化分行之理專甲○○於
      此情形下未主動告知大眾銀行內部公告贖回訊息，即未違
      反善良管理人之注意義務。
    (二)甲○○於97年8月29日告知丁○○等人回去與其母親商量
      ，顯然未拒絕丁○○等人於考慮後如仍確定要申請贖回時
      ，再至銀行辦理申請程序，自無可能又告知閉鎖期間內不
      得贖回等語。至丁○○等人所提出之甲○○於97年12月16
      日簽立之聲明書（下稱系爭聲明書），為丙○○威脅利誘
      甲○○所簽，證據力自屬薄弱。況由丁○○等人於民、刑
      事訴訟程序中不斷地執系爭聲明書作為攻擊方法觀之，益
      證系爭聲明書之內容是否真實已值懷疑，自無從採為有利
      於丁○○等人之證據。丁○○等人主張甲○○於97年8月
      29 日向渠等謊稱系爭連動債仍在閉鎖期間內不得贖回，
      而有違反善良管理人之注意義務云云，並不足採。
    (三)丁○○等人於97年8月29日因須考慮贖回之風險及損益，
      並與家人再為商討，故縱甲○○有告知大眾銀行內部開放
      贖回訊息，丁○○等人仍不會於當日為贖回之聲請。是丁
      ○○等人未能及時辦理贖回所受之損害與甲○○是否有告
      知大眾銀行內部公告贖回訊息，並無相當因果關係，大眾
      銀行彰化分行自不負賠償之責。
    (四)再縱認大眾銀行彰化分行應對丁○○等人未能及時辦理贖
      回所受之損害負賠償責任，然雷曼兄弟公司目前尚進行破
      產保護程序中，丁○○等人之損害是否存在及損害之數額
      仍屬未知。又丁○○等人因考慮贖回之風險及損益，並須
      與家人再為商討，致未能及時申請贖回，對於該損害之發
      生或擴大顯然與有過失，亦應減輕或免除大眾銀行彰化分
      行之賠償金額。
三、以下之事實為兩造所不爭執：
    (一)丁○○等人係夫妻，經由大眾銀行彰化分行理財專員黃湘
      雯之推薦，將原在大眾銀行彰化分行投資之「2956債券雙
      霸連結債（外幣信託）」轉換至「2999美金達人連結式債
      券」、「2957債券雙霸連結債（台幣信託）」轉換至「29
      99美金達人連結式債券」，可以獲得固定配息3.45％，到
      期101.5％獲利。丁○○等人於97年5月6日簽立轉換申請
      書，同日大眾銀行彰化分行立即由丁○○開立之信託帳戶
      內，就原所投資2956債券雙霸美元計價標的轉換投資標的
      至2999 5年期美金達人，金額美金6萬元，及轉換原投資
      標的之2957債券雙霸新台幣計價至2999 5年期美金達人，
      金額196萬9200元；並由丙○○開立之信託帳戶內2956 債
      券雙霸美元計價轉換投資標的至2999 5年期美金達人，金
      額美金2萬元，及轉換原投資標的之2957債券新台幣計價
      至2999 5年期美金達人，金額65萬6400元。嗣黃湘雯於97
      年7月5日離職，此後丁○○等人之客戶資料及理財諮詢業
      務由理財專員甲○○接手處理。
    (二)2999 5年期美金達人連結式債券係由雷曼兄弟公司發行之
      連動公司債，由丁○○等人將丁○○母親之退休金委託大
      眾銀行彰化分行以該銀行名義向雷曼兄弟公司購買系爭連
      動債。
    (三)丁○○等人委託大眾銀行彰化分行購買系爭連動債，雙方
      係成立信託之法律關係。大眾銀行彰化分行向雷曼兄弟公
      司購買系爭連動債，並無閉鎖期限不得提前贖回之約定。
      惟在兩造所訂系爭風險預告書中關於提前贖回條款係約定
      系爭連動債之閉鎖期為發行日起算六個月，系爭連動債之
      發行日為97年5月23日，閉鎖期限應至97年11月22日屆滿
      ，依此約定丁○○等人於閉鎖期限屆滿之前，原不得要求
      大眾銀行彰化分行提前贖回系爭連動債。
    (四)雷曼兄弟公司於97年8月間發生財務危機，甲○○於97年8
      月21 日將大眾銀行信託部研究報告所示「為了讓部分客
      戶安心，也考量部分客戶可能已經對雷曼完全失去信心及
      耐心，信託部也正在規劃針對雷曼兄弟發行的連動債轉換
      發行機構的方案」通知丁○○。
    (五)大眾銀行總行在97年8月初有接到投資人之來電，表示有
      資金的需求，希望贖回雷曼兄弟公司所發行之連結式債券
      ，因為人數蠻多，總行乃同意以個案處理的方式，通知各
      分行在一段期間內，如果客戶有資金的急迫需求可以申請
      提前贖回，其開放贖回之通知文件載明「公布日期：2008
      /08/26，開放每日贖回：自8/27（三）～9/12（五）期間
      ，針對雷曼兄弟所發行的連結式債券開放每日贖回（無論
      產品是否仍在閉鎖期內），信託部將於8/27～9/12期間，
      每日儘量在中午前提供當日贖回參考報價」。
    (六)大眾銀行彰化分行受託購買系爭連動債，依信託法第22條
      之規定，應以善良管理人之注意，處理信託事務。
    (七)丁○○等人有於97年8月29日向甲○○詢問提前贖回系爭
      連動債之損失金額，甲○○表示會損失1百多萬元，惟未
      告知大眾銀行總行上開開放贖回之訊息。
    (八)丁○○等人於97年8月29日以後未向大眾銀行彰化分行申
      辦贖回系爭連動債之手續，系爭連動債於雷曼兄弟公司97
      年9月15 日宣告破產之前，大眾銀行彰化分行未向雷曼兄
      弟公司申請贖回。
    (九)系爭連動債未能於雷曼兄弟公司破產宣告之前及時贖回，
      丁○○等人曾向大眾銀行總行陳情，大眾銀行總行以97年
      11月17日（97）眾消財管發字第1165號函復，表明「本行
      於2008年8月27日～2008年9月12日期間特別為本行客戶爭
      取一個可贖回的機會，由於當時雷曼的訊息並不明確，為
      免誤導客戶，本行並無要求理專通知客戶，僅提供客戶詢
      問贖回相關問題時之參考」等語。
    (十)甲○○於97年12月16日依丙○○之要求，在丙○○所擬系
      爭聲明書簽名，該聲明書載明「客戶（丁○○、丙○○）
      於8/12，8/22，8/29領取配息時，表示要贖回，但本人均
      有向本行經理林育德回報，但林經理表示雷曼公司沒有問
      題，千萬不要讓客戶贖回，因此本人相對只向客戶（丁○
      ○、丙○○）說明目前淨值大約損失一百多萬可是尚屬閉
      鎖期不能贖回，但本行信託部確實8/27-9/12有特別針對
      『雷曼連動債』開放贖回及提供客戶贖回轉換方案之內部
      公告，本行林經理均指示不必主動通知客戶。因此本人並
      未通知客戶（丁○○、丙○○）有開放贖回之訊息」。
    (十一)系爭連動債若大眾銀行彰化分行有於97年8月29日向雷曼
      兄弟公司申請贖回，丁○○等人依系爭風險預告書提前贖
      回條款「實際之贖回價格以發行機構/計算機構依贖回當
      時之市場狀況計算為準」之約定，應負擔提前贖回之損失
      。系爭連動債若大眾銀行彰化分行於97年8月29日提前贖
      回，當日贖回之參考淨值為百分之75.18，即可領回百分
      之75.18之本金，丁○○所投資之美金6萬元及196萬9200
      元，將會損失美金1萬4892元及48萬8755元，丙○○所投
      資之美金2萬元及65萬6400元，將會損失美金4964元及16
      萬2918元。兩造同意以此損失金額計算丁○○等人若能提
      前贖回系爭連動債所應承擔之損失。
    (十二)丁○○等人曾就甲○○涉嫌刻意隱瞞大眾銀行總行開放提
      前贖回之訊息提出刑事詐欺取財、背信之告訴，經台灣彰
      化地方法院（下稱彰化地院）、本院刑事庭認定甲○○並
      無詐欺之行為存在，主觀上亦未具有取得不法利益或損害
      本人利益之背信意圖，以98年度自字第4號、99年度上易
      字第152號判決無罪確定。
四、本件兩造爭執之重點：
    (一)丁○○等人於97年8月29日有無向甲○○表示要贖回系爭
      連動債？甲○○是否對丁○○等人稱系爭連動債在閉鎖期
      間不可贖回？
    (二)丁○○等人於97年8月29日是否願意承擔提前贖回系爭連
      動債之損失，已確定要贖回系爭連動債？
    (三)甲○○未依大眾銀行總行之公告主動告知丁○○等人系爭
      連動債可以贖回，或於97年8月29日向丁○○等人表示系
      爭連動債在閉鎖期間不可贖回，是否未盡善良管理人之注
      意義務？
    (四)丁○○等人是否因甲○○表示系爭連動債在閉鎖期間不能
      贖回，致未向大眾銀行彰化分行申辦贖回手續，與系爭連
      動債未能及時贖回所受損害有無相當因果關係存在？
    (五)丁○○等人是否因系爭連動債配息不錯，提前贖回會損失
      100多萬元，且係以丁○○母親之退休金所購，要再考慮
      並與家人商討，致未於97年8月29日以後再前往大眾銀行
      彰化分行申辦贖回手續，對系爭連動債未能及時贖回所受
      損害之發生或擴大是否與有過失？
    (六)丁○○等人若能請求大眾銀行彰化分行賠償損害，其金額
      為何？
五、本院得心證之理由：
    (一)丁○○等人於97年8月29日有無向甲○○表示要贖回系爭
      連動債？甲○○是否對丁○○等人稱系爭連動債在閉鎖期
      間不可贖回？
      1.丁○○等人有於97年8月29日向甲○○詢問提前贖回系
        爭連動債之損失金額，甲○○表示會損失100多萬元，
        此為兩造所不爭執之事實。則丁○○等人不會無端詢問
        提前贖回系爭連動債之損失金額，甲○○亦不會無故為
        丁○○計算該損失金額，此當係丁○○有意提前贖回系
        爭連動債，並向甲○○為贖回之表示。且依證人即大眾
        銀行彰化分行理財專員甲○○於彰化地院98年度自字第
        4 號98年10月27日審理時證稱：「（丁○○等人是否有
        曾經跟你表示過要贖回美金達人連結式債券？）有，時
        間我忘記了」、「（在你們公司開放贖回的內部文件時
        ，丁○○等人是否曾經跟你表示要贖回？）有」等語（
        筆錄影本附原審卷（四）第79頁），而大眾銀行總行開
        放得提前贖回美金達人連結式債券之時間係在97年8月
        27日至9月12日，再參甲○○簽立之系爭聲明書載明「
        客戶（丁○○、丙○○）於8/12、8/22、8/29領取配息
        時，表示要贖回。」（見本院卷第79頁），足見丁○○
        等人於97年8月29日至大眾銀行彰化分行領取系爭連動
        債之配息時，確有向甲○○表示要贖回系爭連動債。
      2.丁○○等人於97年8月29日向甲○○表示要提前贖回系
        爭連動債，甲○○如何回應？丁○○等人係主張甲○○
        告以系爭連動債尚在閉鎖期間不能贖回等語，而依系爭
        聲明書所載「本人均有向本行經理林育德回報，但林經
        理表示雷曼公司沒有問題，千萬不要讓客戶贖回，因此
        本人相對只向客戶（丁○○、丙○○）說明目前淨值大
        約損失一百多萬可是尚屬閉鎖期不能贖回，但本行信託
        部確實8/27-9/12有特別針對『雷曼連動債』開放贖回
        及提供客戶贖回轉換方案之內部公告，本行林經理均指
        示不必主動通知客戶。因此本人並未通知客戶（丁○○
        、丙○○）有開放贖回之訊息。」等語（見本院卷第79
        頁），及甲○○就系爭聲明書之內容真實與否，於彰化
        地院98年度自字第4號98年10月27日審理時證稱：「聲
        明書中的倒數第四行中所寫的不實，此份不是林經理叫
        我們不必主動通知客戶，這樣的作法是我們所有理專討
        論的結論。我們認為如果客戶沒有強烈需求的話，不用
        通知客戶。其餘內容是正確的。」等語（筆錄影本附原
        審卷（四）第63頁），顯然系爭聲明書之內容除所謂大
        眾銀行信託部針對雷曼連動債開放贖回之內部公告，林
        經理指示不必主動通知客戶外，其餘內容均為正確，則
        系爭聲明書記載丁○○等人於8月29日領取配息時，表
        示要贖回，甲○○僅向丁○○等人說明目前淨值大約損
        失100多萬元，惟系爭連動債尚在閉鎖期間不能贖回等
        語，自屬正確，丁○○等人此部分主張即堪採信。
      3.大眾銀行彰化分行就甲○○所簽之系爭聲明書，依甲○
        ○於彰化地院98年度自字第4號審理時所證「是魏太太
        （即丙○○）要求我簽的，我是在半強迫之下簽的。魏
        太太要求我簽文件的前一天，魏太太要求我簽一份文件
        ，她說：簽了這份文件對你有益處的，你簽了之後我們
        不會告你，我當時有請魏太太回去再修改一下內容。到
        了第二天魏太太來，我告訴魏太太說，這份文件如果我
        簽了，會沒有工作，因為簽了這份文件會損及銀行的聲
        譽。我問魏太太是否可以不要簽，魏太太說簽這份文件
        沒有關係，她說簽了這一份，她們不會告我。我看她拿
        出類似起訴狀的文件中沒有我的名字，而且她說內容又
        沒有什麼，所以我就想說簽了這份文件也沒有關係，所
        以我就簽了。」等語（筆錄影本附原審卷（四）第62頁
        ），及本院99年度上易字第152號刑事判決所認定「丙
        ○○擬具上開文件，應係為訴訟準備，聲明內容顯有利
        於將來訴訟方向，而甲○○在銀行客戶要求下，被動簽
        立前揭聲明書，該聲明內容全文是否均出於甲○○本人
        之真意，有無為求安撫客戶而虛應配合之情，恐有疑問
        」等語，抗辯系爭聲明書為丙○○威脅利誘甲○○所簽
        ，難認其所載內容為客觀真實，不能採為有利於丁○○
        等人之證明云云。但甲○○並未能證明丙○○有以提起
        訴訟與否威脅利誘之情事，且依甲○○所述其有拒絕簽
        署丙○○所提出之第一份聲明書，迨丙○○修改聲明書
        之內容後始在系爭聲明書上簽名，足見系爭聲明書之簽
        署，甲○○仍可決定其內容，並有簽署與否之自由。甲
        ○○當係認為系爭聲明書之內容真實始會在其上簽名，
        否則應如第一份聲明書予以拒簽，甲○○之簽署系爭聲
        明書自係出於其自由意識，而非受強迫所為。況依丁○
        ○等人所提出甲○○拒絕簽署之第一份聲明書（附原審
        卷（二）第47頁），系爭聲明書係刪除第一份聲明書倒
        數第三、四行「林經理均指示不必通知客戶，且不要讓
        客戶贖回」其中之「且不要讓客戶贖回」，再參甲○○
        前揭所述系爭聲明書除倒數第四行「林經理均指示不必
        通知客戶」不實外，其餘內容均為正確等語，益證甲○
        ○自始至終均對系爭聲明書所載於丁○○等人8月29日
        表示要贖回系爭連動債時，有表示尚在閉鎖期間不能贖
        回等語，無任何意見，所爭執者僅係大眾銀行信託部開
        放贖回之公告未告知客戶及不要讓客戶贖回是否經大眾
        銀行彰化分行經理林育德之指示。系爭聲明書既係甲○
        ○基於自由意識所簽署，自無大眾銀行彰化分行所謂證
        據力薄弱之問題。系爭聲明書所載甲○○有告知丁○○
        等人系爭連動債尚在閉鎖期間不能贖回之內容既為真實
        ，亦不能因系爭聲明書係丙○○為訴訟準備，內容顯有
        利於將來訴訟方向，及甲○○係應客戶要求而簽署系爭
        聲明書，暨丁○○等人於民、刑事訴訟程序中不斷地執
        系爭聲明書作為攻擊方法等情，而否定系爭聲明書上開
        內容之真實。至本院99年度上易字第152號刑事判決上
        開認定，係針對林育德所為（即系爭聲明書倒數第四行
        之內容），此觀該刑事判決記載「甲○○簽立聲明書之
        情形，應不足為不利林育德之認定」自明，大眾銀行彰
        化分行以該刑事判決之認定，抗辯系爭聲明書無從採為
        有利於丁○○等人之認定，要無可採。
      4.大眾銀行彰化分行再引甲○○於彰化地院98年度自字第
        4號審理時所證「當天我是考慮到丁○○等人媽媽身體
        不好，因為丁○○等人曾經告知我如果損失這些錢的話
        ，他媽媽身體會受不了。我當時考量丁○○等人媽媽的
        身體狀況，我有問魏先生這樣的配息覺得如何，是否要
        回去與他媽媽商量看看，後來魏先生也覺得配息不錯，
        就到樓下刷完存摺領取配息之後，就離開了。」等語（
        筆錄影本附原審卷（四）第63頁），抗辯甲○○既告知
        丁○○等人回去與母親商量，顯然未拒絕丁○○等人於
        考慮後如仍確定要申請贖回時，再至銀行辦理申請程序
        ，自無可能又告知閉鎖期間內不得贖回等情。但大眾銀
        行彰化分行此部分抗辯已與系爭聲明書所載內容不符而
        無可採，丁○○等人亦否認有於97年8月29日向甲○○
        表示要回家與家人商討是否要贖回系爭連動債之情事，
        且丁○○等人當時並已願意承擔提前贖回系爭連動債之
        損失，確定要贖回系爭連動債（此部分詳後述），故縱
        如甲○○所述有詢問丁○○等人是否考慮回家與其母親
        商量，丁○○等人亦應係加以婉拒，甲○○自非無可能
        告知丁○○等人系爭連動債尚在閉鎖期間不能贖回等語
        ，再參酌甲○○就丁○○等人97年8月21、22日兩次申
        請贖回系爭連動債，於彰化地院98年度自字第4號審理
        時係證稱：「（丁○○等人有無曾經跟你表示過針對系
        爭商品要求贖回這個商品的時間、經過？）有，他有跟
        我說過要贖回，在我們銀行內，時間我忘記了。」、「
        （當時你如何回答？）我跟他說在閉鎖期間內無法贖回
        。」等語（筆錄影本附原審卷（四）第61、62頁），足
        證甲○○就丁○○等人之申請贖回系爭連動債，向來係
        以尚在閉鎖期間內不能贖回予以拒絕，則甲○○再對丁
        ○○等人之97年8月29日申請贖回系爭連動債，仍以同
        一理由回應，自非不可能，大眾銀行彰化分行此部分所
        辯亦無可採。
    (二)丁○○等人於97年8月29日是否願意承擔提前贖回系爭連
      動債之損失，已確定要贖回系爭連動債？
      1.丁○○等人於97年8月29日向大眾銀行彰化分行表示要
        贖回系爭連動債，已係第三次申請，衡情當係已確定要
        贖回系爭連動債而非尚在猶豫之間，丁○○等人若尚未
        確定要贖回系爭連動債，仍須與家人商討始能決定，丁
        ○○等人即不致一而再，再而三向甲○○表示要贖回系
        爭連動債，丁○○等人於97年8月29日第三次向甲○○
        申請贖回系爭連動債，當係因考量雷曼兄弟公司財務發
        生危機，隨時有倒閉之可能，若未及時贖回系爭連動債
        ，其所投資之系爭連動債將有血本無歸之虞，在權衡提
        前贖回系爭連動債應承擔部分損失及無法繼續領得配息
        ，但仍可保住七成多之本金等利弊得失，並與家人商討
        取得共識後，已確定需要贖回系爭連動債。而丁○○等
        人委託大眾銀行彰化分行購買系爭連動債之資金係出自
        丁○○母親退休金，丁○○等人為免丁○○母親出資購
        買之系爭連動債血本無歸，更有迫切之需要予以贖回，
        是丁○○等人應係確定需要贖回系爭連動債，願意承擔
        提前贖回之損失，始會向甲○○表示要贖回系爭連動債
        ，並為了解其提前贖回系爭連動債之確實損失金額，乃
        請甲○○為其試算，並非如大眾銀行彰化分行所謂丁○
        ○等人於97年8月29日知悉提前贖回系爭連動債可能遭
        受之損失金額，且該筆投資資金非其所有，衡諸常情，
        丁○○等人應係無法逕作決定，須回家再與家人商討等
        語。至丁○○等人於97年8月29日以後未再至大眾銀行
        彰化分行申請贖回系爭連動債，係因丁○○等人已三次
        申請贖回均為甲○○以尚在閉鎖期間無法贖回所拒絕，
        丁○○等人相信甲○○所言，不知大眾銀行總行開放贖
        回之訊息，致未再繼續向大眾銀行彰化分行申請，自不
        能以丁○○等人於97年8月29日以後未繼續申請贖回系
        爭連動債，推斷其尚在猶豫是否應辦理贖回，未確定要
        贖回系爭連動債等情。
      2.甲○○於彰化地院98年度自字第4號審理時證稱：「當
        天我是考量到丁○○等人媽媽身體不好，因為丁○○等
        人曾經告知我如果損失這些錢的話，他媽媽身體會受不
        了。我當時考量丁○○等人媽媽的身體狀況，我有問魏
        先生這樣的配息覺得如何，是否要回去與他媽媽商量看
        看，後來魏先生也覺得配息不錯，就到樓下刷完存摺領
        取配息之後，就離開了。」、「客戶在當時贖回算出來
        的損失會十分嚴重，我想說這個配息還不錯，而且我覺
        得丁○○等人也認為配息還不錯，丁○○等人也試圖要
        去勸說他媽媽，所以我認為丁○○等人並沒有主動要贖
        回的意思。」等語（筆錄影本附原審卷（四）第63、79
        頁）。惟系爭連動債配息不錯，提前贖回會損失100多
        萬元，及資金來源係丁○○母親之退休金，均已在丁○
        ○等人決定要贖回系爭連動債之考量範圍內，丁○○等
        人既已第三次向甲○○申請贖回系爭連動債，即不致再
        向甲○○表示要試圖勸說丁○○母親不要贖回系爭連動
        債，或須再回家與家人商討始能決定等語，甲○○若有
        詢問是否需要回家再與家人商討，丁○○等人亦應予以
        拒絕，則甲○○認為丁○○等人覺得系爭連動債配息不
        錯，無主動贖回的意思，應純屬其臆測之詞，委無可採
        。大眾銀行彰化分行以丁○○等人不爭執「辦理贖回系
        爭連動債將損失100多萬元」、「丁○○領取兩次配息
        ，配息率為3.45％」、「資金來源為丁○○母親所有」
        等情，抗辯丁○○等人於97年8月29日尚未確定要贖回
        系爭連動債，亦無可採。
    (三)甲○○未依大眾銀行總行之公告主動告知丁○○等人系爭
      連動債可以贖回，或於97年8月29日向丁○○等人表示系
      爭連動債在閉鎖期間不可贖回，是否未盡善良管理人之注
      意義務？
      1.丁○○等人委託大眾銀行彰化分行購買系爭連動債，雙
        方係成立信託之法律關係，大眾銀行彰化分行受託購買
        系爭連動債，依信託法第22條之規定，應以善良管理人
        之注意，處理信託事務等情，此均為兩造所不爭執之事
        實。又信託係指委託人將財產移轉或為其他處分，使受
        託人依信託本旨，為受益人之利益或為特定之目的，管
        理或處分信託財產之關係（參照信託法第1條之規定）
        ，本旨上亦屬民法第528條所定當事人約定，一方委託
        他方處理事務，他方允為處理之委任契約，故信託除信
        託法之規定外，民法委任未與信託法違背之規定，亦應
        可適用。本件大眾銀行彰化分行處理系爭連動債之信託
        事務，自應依民法第535條之規定，以丁○○等人之指
        示為之。
      2.雷曼兄弟公司於97年8月間發生財務危機，甲○○於97
        年8月21日將大眾銀行信託部研究報告所示「為了讓部
        分客戶安心，也考量部分客戶可能已經對雷曼完全失去
        信心及耐心，信託部也正在規劃針對雷曼兄弟發行的連
        動債轉換發行機構的方案」（見原審卷（三）第129頁
        ）通知丁○○。又大眾銀行總行在97年8月初有接到投
        資人之來電，表示有資金的需求，希望贖回雷曼兄弟公
        司所發行之連結式債券，因為人數蠻多，總行乃同意以
        個案處理的方式，通知各分行在一段期間內，如果客戶
        有資金的急迫需求可以申請提前贖回，其開放贖回之通
        知文件載明「公布日期：2008/08/26，開放每日贖回：
        自8/27（三）～9/12（五）期間，針對雷曼兄弟所發行
        的連結式債券開放每日贖回（無論產品是否仍在閉鎖期
        內），信託部將於8/27～9/12期間，每日儘量在中午前
        提供當日贖回參考報價」（見原審卷（一）第38頁）。
        雖依97年8月份之商業週刊轉載美國霸榮週刊，內文提
        及雷曼兄弟公司股價相較於97年7月14日近期低點12美
        元，已大漲50％，且雷曼兄弟公司與政府關係良好，自
        政府獲得融資的管道暢通，加上其強健之資本結構，足
        以使雷曼兄弟公司度過難關，年底股價漲幅可能更大（
        見原審卷（三）第156頁），大眾銀行彰化分行抗辯依
        97年8月間當時客觀公開之資料顯示，雷曼兄弟公司狀
        況未明，金融業界多認為較同業好，持續經營之可能性
        極高，股價並已大幅上漲，且雷曼兄弟公司為世界性百
        年金融機構，殊難想像未見政府介入或被併購，而於一
        夕之間宣布破產等語。然仍不能否認雷曼兄弟公司於97
        年8月間已發生財務危機，無法排除雷曼兄弟公司未經
        政府介入或被併購，而於一夕之間宣布破產之可能性，
        且當時市場人士對雷曼兄弟公司能否繼續經營看法紛歧
        ，仍有不少人看衰雷曼兄弟公司，對其所發行連結式債
        券無信心，因此大眾銀行信託部乃針對雷曼兄弟公司所
        發行的連動債規劃轉換發行機構的方案，並於接到不少
        投資人要求贖回之來電後，以公告通知各分行在97年8
        月27日至9月12日期間內，如果客戶有資金的急迫需求
        可以申請提前贖回。大眾銀行彰化分行對已發生財務危
        機，隨時有宣告倒閉之虞之雷曼兄弟公司，其所發行之
        連結式債券是否應辦理提前贖回，自應尊重投資人之意
        願，依投資人之決定辦理，而非擅自代為作主。
      3.依系爭風險預告書中關於提前贖回條款係約定系爭連動
        債之閉鎖期為發行日起算六個月，系爭連動債之發行日
        為97年5月23日，閉鎖期限應至97年11月22日屆滿，依
        此約定丁○○等人於閉鎖期限屆滿之前，原不得要求大
        眾銀行彰化分行提前贖回系爭連動債。但大眾銀行總行
        於97年8月初因有接到不少投資人來電，表示有資金需
        求，希望贖回雷曼兄弟公司所發行之連結式債券，乃於
        97年8月26日以公告通知各分行在97年8月27至至9月12
        日期間，如果客戶有資金的急迫需求可以申請提前贖回
        ，不論所投資之連結式債券是否仍在閉鎖期內。故即使
        仍在閉鎖期內之連結式債券，大眾銀行總行業於97年8
        月27日至9月12日期間開放提前回贖，系爭連動債雖尚
        在閉鎖期內，依大眾銀行總行上開開放贖回之公告，丁
        ○○等人自仍得在97年8月27日至9月12日期間，向大眾
        銀行彰化分行申請提前回贖，大眾銀行彰化分行即不得
        以系爭連動債仍在閉鎖期內為由予以拒絕。
      4.大眾銀行總行開放贖回之公告固係針對有資金急迫需求
        之投資者要求贖回之個案所為，此觀大眾銀行（97）眾
        消財管發字第1165號函所載：「本行於2008年8月27日
        ～2008年9月12日期間特別為本行客戶爭取一個可贖回
        的機會，由於當時雷曼的訊息並不明確，為免誤導客戶
        ，本行並無要求理專通知客戶，僅提供客戶詢問贖回相
        關問題時之參考」等語（見原審卷（一）第40頁），及
        證人即大眾銀行總行財富管理部經理丁子傑於彰化地院
        98年度自字第4號審理時所證：「在8月初時，總行有接
        到一些投資人的來電，就是有資金的需求，所以在以前
        有這樣的客戶有需求的個案的時候，我們會安排讓客戶
        來贖回，8月初的時候，因有希望贖回的人數還滿多，
        所以我們就以個案處裡的方式，我們就寫一個說明給分
        行知道，在這個期間，客戶如果有資金的急迫需求，可
        以讓他贖回」、「原則上我們是依照客戶主動提供，有
        資金需求的時候，才讓客戶贖回，我們並不主動去告訴
        客戶可以贖回」等語（筆錄影本附原審卷（四）第53、
        54頁）自明。是大眾銀行彰化分行所辯「大眾銀行內部
        公告贖回訊息，須以個案方式辦理，且必須先確認客戶
        有強烈贖回之需要，及如後雷曼兄弟公司仍持續經營，
        客戶確實願意且能承擔倉促贖回之損失」等語，尚堪採
        信。大眾銀行彰化分行理財專員甲○○於丁○○等人97
        年8月29日表示需要提前贖回系爭連動債之前，固無主
        動將大眾銀行總行上開開放贖回之訊息主動通知丁○○
        等人之義務。但依前所述，丁○○等人於97年8月29日
        已有資金之急迫需求，願意負擔提前贖回系爭連動債之
        損失，確定要贖回系爭連動債，而向甲○○申請提前贖
        回系爭連動債，此時甲○○即不能再向丁○○等人隱瞞
        大眾銀行總行開放贖回之訊息，應依丁○○等人之指示
        ，為其辦理系爭連動債之贖回手續，不能以系爭連動債
        仍在閉鎖期間不能贖回為由加以拒絕，詎甲○○不僅向
        丁○○等人隱瞞該開放贖回之訊息，反而謊稱系爭連動
        債仍在閉鎖期間不能贖回，拒絕依丁○○等人之指示辦
        理系爭連動債之贖回手續，甲○○顯未盡到其理財專員
        為客戶處理投資事務應盡之注意義務，有違善良管理人
        之注意義務。甲○○受僱於大眾銀行彰化分行，為其處
        理客戶之投資業務，自係其使用人，依民法第224條所
        定「債務人之使用人，關於債之履行有過失時，債務人
        應與自己之過失負同一責任」，大眾銀行彰化分行就甲
        ○○之過失即應負同一責任。
    (四)丁○○等人是否因甲○○表示系爭連動債在閉鎖期間不能
      贖回，致未向大眾銀行彰化分行申辦贖回手續，與系爭連
      動債未能及時贖回所受損害有無相當因果關係存在？
      丁○○等人於97年8月29日願意承擔提前贖回系爭連動債
      之損失，確實要贖回系爭連動債，並未向甲○○表示尚須
      考慮提前贖回系爭連動債之風險及損益，並與家人再為商
      討，則丁○○等人之未向大眾銀行彰化分行申辦贖回手續
      ，顯係因甲○○向其表示系爭連動債尚在閉鎖期間不能贖
      回，拒絕為丁○○等人辦理系爭連動債之贖回手續所致，
      甲○○向丁○○等人表示系爭連動債尚在閉鎖期間不能贖
      回，疏未依丁○○等人之指示辦理系爭連動債之贖回，與
      丁○○等人因系爭連動債未能及時贖回所受損害，即有相
      當因果關係存在。大眾銀行彰化分行以丁○○等人仍須考
      慮贖回之風險及損益，並與家人再為商討，致未能為贖回
      之申請，否認丁○○等人未能及時贖回系爭連動債所受之
      損害與甲○○之疏失有相當因果關係，委無可採。
    (五)丁○○等人是否因系爭連動債配息不錯，提前贖回會損失
      100多萬元，且係以丁○○母親之退休金所購，要再考慮
      並與家人商討，致未於97年8月29日以後再前往大眾銀行
      彰化分行申辦贖回手續，對系爭連動債未能及時贖回所受
      損害之發生或擴大是否與有過失？
      1.民法第217條所謂被害人與有過失，必須其行為與加害
        人之行為，為損害之共同原因，而其過失行為並為有助
        成損害之發生或擴大之行為者，始屬相當。本件丁○○
        等人於97年8月29日已願意承擔提前贖回系爭連動債之
        損失，確定要贖回系爭連動債，係因甲○○隱瞞大眾銀
        行總行開放贖回之手續，謊稱系爭連動債尚在閉鎖期間
        不能贖回，未依丁○○等人之指示辦理系爭連動債贖回
        之手續，以致系爭連動債在雷曼兄弟公司97年9月15日
        宣布破產之前未能及時贖回，丁○○等人受有損害。丁
        ○○等人於97年8月29日以後雖未再前往大眾銀行彰化
        分行申請贖回系爭連動債，但此係丁○○等人三次向大
        眾銀行彰化分行申請贖回系爭連動債，均為甲○○以系
        爭連動債尚在閉鎖期間不能贖回為由所拒，丁○○等人
        相信甲○○所言，不知系爭連動債雖仍在閉鎖期內，惟
        大眾銀行總行已開放得贖回，不受閉鎖期間不得贖回之
        限制，實難期待丁○○等人會再繼續前往大眾銀行彰化
        分行申請贖回系爭連動債。是丁○○等人在雷曼兄弟公
        司破產前錯失回贖機會，係因甲○○表示系爭連動債尚
        在閉鎖期間不能贖回所致，而非丁○○等人係就甲○○
        所稱配息不錯，如贖回將損失100多萬元，要其回去考
        慮一下，並與家人商討等語予以考量，及觀望雷曼兄弟
        公司是否確實有倒閉之可能所造成，已難認丁○○等人
        對損害之發生或擴大應負過失之責任。
      2.大眾銀行總行97年8月26日開放贖回雷曼兄弟公司所發
        行連結式債券之公告僅傳送予各分行，丁○○等人係於
        雷曼兄弟公司97年9月15日宣布破產之後，前往大眾銀
        行總行了解後續處理情形後始得知，丁○○等人既不知
        大眾銀行總行開放贖回之訊息，自難要求其再前往大眾
        銀行彰化分行申請贖回系爭連動債。況甲○○已對丁○
        ○等人三次表示系爭連動債尚在閉鎖期間不能贖回，則
        即使丁○○等人於97年8月29日以後有再前往大眾銀行
        彰化分行申請贖回系爭連動債，亦難認甲○○會同意丁
        ○○等人之申請，況參甲○○於彰化地院98年度自字第
        4號審理時證稱：「（你有無將丁○○等人要贖回美金
        達人連結式債券這件事情告訴林育德（即大眾銀行彰化
        分行經理）？）有，我有告訴林育德，當時林育德有要
        求，我要儘量安撫丁○○等人。」（筆錄影本附原審卷
        （四）第63頁），大眾銀行彰化分行就丁○○等人申請
        贖回系爭連動債之態度，既為儘量安撫，即是儘量不讓
        丁○○等人贖回，衡情甲○○應仍係告訴丁○○等人系
        爭連動債尚在閉鎖期間不能贖回，丁○○等人未於97年
        8月29日以後再申請贖回系爭連動債，顯與其系爭連動
        債未能及時贖回所受之損害無相當因果關係存在。本件
        丁○○等人未於97年8月29日以後再申請贖回系爭連動
        債，不能認為有過失；亦非有助成損害之發生或擴大之
        行為，並非損害之共同原因，大眾銀行彰化分行抗辯丁
        ○○等人之行為對損害之發生或擴大與有過失，請求依
        民法第217條之規定減輕或免除其賠償金額，應不能准
        許。
    (六)丁○○等人若能請求大眾銀行彰化分行賠償損害，其金額
      為何？
      1.按受託人因管理不當致信託財產發生損害時，委託人得
        請求以金錢賠償信託財產所受損害，信託法第23條定有
        明文。本件大眾銀行彰化分行管理信託財產即系爭連動
        債，未盡善良管理人之注意義務，對丁○○等人隱瞞大
        眾銀行總行開放贖回之訊息，謊稱系爭連動債尚在閉鎖
        期間不能贖回，未依丁○○等人之指示辦理系爭連帶債
        贖回之手續，其管理顯有不當，致系爭連動債未能於雷
        曼兄弟公司宣布破產前及時贖回，丁○○等人受有損害
        ，則丁○○等人依信託法第23條之規定請求大眾銀行彰
        化分行賠償損害，自屬有據。
      2.系爭連動債若大眾銀行彰化分行有於97年8月29日向雷
        曼兄弟公司贖回，丁○○等人依系爭風險預告書提前贖
        回條款「實際之贖回價格以發行機構/計算機構依贖回
        當時之市場狀況計算為準」之約定，應負擔提前贖回之
        損失。系爭連動債若大眾銀行彰化分行於97年8月29日
        提前贖回，當日贖回之參考淨值為百分之75.18，即可
        領回百分之75.18之本金，丁○○所投資之美金6萬元及
        196萬9200元，將會損失美金1萬4892元及48萬8755元，
        丙○○所投資之美金2萬元及65萬6400元，將會損失美
        金4964元及16萬2918元。兩造同意以此損失金額計算丁
        ○○等人若能提前贖回系爭連動債所應承擔之損失。
      3.丁○○等人應承擔提前贖回系爭連動債之損失，其於97
        年8月29日申請提前贖回系爭連動債，大眾銀行彰化分
        行若能依丁○○等人之指示辦理贖回手續，丁○○所投
        資美金6萬元及196萬9200元，將可領回美金4萬5108元
        及148萬0445元，丙○○所投資之美金2萬元及65萬6400
        元，將可領回美金1萬5036元及49萬3482元。茲系爭連
        動債因發行機構雷曼兄弟公司受破產之宣告，無法贖回
        ，丁○○等人自受有系爭連動債無法及時贖回之損害，
        丁○○等人所受之損害應為其所投資之金額扣除於97年
        8月29日提前贖回所應承擔之損失即申請贖回當時所能
        領回之本金，其損害為丁○○美金4萬5108元及148萬04
        45元，丙○○美金1萬5036元及49萬3482元。
      4.大眾銀行彰化分行抗辯雷曼兄弟於97年9月15日宣告破
        產保護，迄今程序尚未終結，雷曼兄弟公司對於其債務
        之未來清償情況如何，仍屬未知，如雷曼兄弟公司日後
        仍得履行系爭連動債，該信託財產依據兩造間之信託契
        約，仍須歸屬於丁○○等人，丁○○等人是否受有損害
        及損害數額均非確定等情。惟丁○○等人於大眾銀行彰
        化分行拒絕辦理系爭連動債之贖回，致系爭連動債未能
        於雷曼兄弟公司97年9月15日受破產宣告之前及時贖回
        ，已確定受有丁○○美金4萬5108元及148萬0445元，丙
        ○○美金1萬5036元及49萬3482元之損害。至雷曼兄弟
        公司受破產宣告，因系爭連動債係以大眾銀行彰化分行
        名義購買，能依破產程序行使權利者係大眾銀行彰化分
        行而非丁○○等人，故雷曼兄弟公司之債權人依破產程
        序所獲得之清償，係歸大眾銀行彰化分行取得，而大眾
        銀行彰化分行賠償丁○○等人系爭連動債未能及時贖回
        所受之損害後，該賠償等同系爭連動債之價值，應認大
        眾銀行彰化分行已返還信託財產予丁○○等人，系爭連
        動債之殘存價值，仍應歸屬大眾銀行彰化分行，大眾銀
        行彰化分行依破產程序自雷曼兄弟公司所獲得之清償，
        即無庸返還丁○○等人。大眾銀行彰化分行以雷曼兄弟
        公司破產程序仍在進行，認為丁○○等人是否受有損害
        及損害數額均非確定，要非的論。
六、綜上所述，丁○○等人請求大眾銀行彰化分行賠償丁○○美
    金4萬8564元及159萬3870元、丙○○美金1萬6188元及53萬
    0643元，暨自起訴狀繕本送達翌日（即98年5月6日）起算之
    法定遲延利息，在丁○○美金4萬5108元及148萬0445元、丙
    ○○美金1萬5036元及49萬3482元，暨其利息之範圍內，尚
    無不合，應予准許，逾此範圍之請求，則屬無據，不能准許
    。大眾銀行彰化分行應賠償丁○○美金4萬5108元及148萬04
    45元、丙○○美金1萬5036元及49萬3482元，扣除原審判決
    所命給付丁○○美金2萬4300元及79萬7526元、丙○○美金
    8100元及26萬5842元，尚應再給付丁○○美金2萬0808元及
    68萬2919元、丙○○美金6936元及22萬7640元。原審判決駁
    回丁○○逾美金2萬4300元及79萬7526元、丙○○逾美金810
    0元及26萬5842元之請求，丁○○等人上訴意旨求予廢棄改
    判，請求大眾銀行彰化分行再給付丁○○美金2萬4264元及
    79萬6344元、丙○○美金8088元及26萬4801元，在上開應准
    許之範圍內，原判決尚有違誤，丁○○等人此部分之上訴為
    有理由，爰由本院廢棄此部分之原判決，改判如主文第二項
    所示；其餘不應准許之部分，原審以丁○○等人與有過失為
    由駁回其請求，理由雖有未當，但結論並無不合，仍應認丁
    ○○等人之上訴為無理由，應予駁回。另原審判決命大眾銀
    行彰化分行給付之部分，核無不當，大眾銀行彰化分行上訴
    意旨求予廢棄改判，為無理由，應予駁回。本判決所命大眾
    銀行彰化分行再給付之部分，兩造分別陳明願供擔保聲請宣
    告假執行及免為假執行，均核無不合，爰分別酌定相當擔保
    金額予以宣告。本件事證已臻明確，兩造其餘攻擊防禦方法
    ，均不影響本判決之結果，故不逐一論述，併予敘明。
參、結論，本件丁○○等人之上訴為一部有理由，一部無理由；
    大眾銀行彰化分行之上訴為無理由。依民事訴訟法第449條
    、第450條、第78條、第79條、第85條第1項但書、第463條
    、第390條第2項、第392條判決如主文。
中    華    民    國    99    年    11    月    16    日
                民事第四庭    審判長法  官  陳蘇宗
                                    法  官  林欽章
                                    法  官  張浴美
以上正本係照原本作成。
大眾銀行彰化分行得上訴。
如對本判決上訴，須於收受判決送達後20日內向本院提出上訴書
狀，其未表明上訴理由者，應於提出上訴後20日內向本院提出上
訴理由書（須按他造人數附具繕本）。
上訴時應提出委任律師為訴訟代理人之委任狀。具有民事訴訟法
第466條之1第1項但書或第2項之情形為訴訟代理人者，另應附具
律師及格證書及釋明委任人與受任人有該條項所定關係之釋明文
書影本。如委任律師提起上訴者，應一併繳納上訴審裁判費。
                                    書記官  呂淑芬
中    華    民    國    99    年    11    月    16    日
                                                      Ｖ

司法院資訊處製作；財團法人民間司法改革基金會備份。
